臺灣臺南地方法院刑事判決　　　　　　　　　　　　　九十年度易字第二五八一號
　　公　訴　人　臺灣臺南地方法院檢察署檢察官
　　被　　　告　甲○○
右列被告因違反毒品危害防制條例案件，經檢察官提起公訴（九十年度偵字第一二三
二七號、九十年度毒偵字第二二九六號），本院判決如左：
    主  文
甲○○連續施用第二級毒品，累犯，處有期徒刑壹年。扣案之安非他命貳包（含袋重
各壹點捌公克及零點公克）沒收銷燬之。扣案之玻璃球個、吸管壹支及殘渣袋貳
個均沒收。
    事  實
一、甲○○前因違反麻醉藥品管理條例案件，經本院以八十五年度易字第三三０四號
    判處有期徒刑一年，嗣上訴後經臺灣高等法院臺南分院以八十五年度上易字第二
    ００二號判決駁回上訴確定，並於民國（下同）八十七年一月三日執行完畢，詎
    仍不知悔改，竟再次施用毒品，經本院以八十七年度毒聲字第一五六號裁定送觀
    察、勒戒，因認有繼續施用毒品之傾向，再以八十七年度毒聲字第四一三號裁定
    強制戒治一年，嗣以八十八年度毒聲字第二三○號裁定停止戒治，所餘戒治期間
    付保護管束，並因保護管束期滿未經撤銷，經臺灣臺南地方法院檢察署檢察官於
    八十八年九月十六日，以八十八年度戒毒偵字第一三號為不起訴處分確定。惟甲
    ○○猶不知悔悟，自九十年九月中旬某日起迄九十年十一月一日或其前三日止，
    在臺南縣關廟鄉○○村○○○街二十六號住處及臺南縣歸仁鄉大潭公園公廁內，
    連續施用第二級毒品安非他命多次，嗣於九十年十月二十四日凌晨三時許，在臺
    南縣永康市○○路四七三號十樓麗舍賓館一０二八室，查獲甲○○所有安非他命
    一小包（含袋重一．八公克）及玻璃球一個、吸管一支，並經警採集其尿液送驗
    ，結果呈安非他命陽性反應；警方復於九十年十一月一日十時十分許，持本院核
    發之搜索票至甲○○住處實施搜索，查獲甲○○所有之安非他命一小包（含袋重
    ０．三公克）、殘渣袋二個、吸食玻璃球二個，再經警採集其尿液送驗，結果亦
    呈安非他命陽性反應而查獲上情。
二、案經臺南縣警察局永康分局、歸仁分局報請臺灣臺南地方法院檢察署檢察官偵查
    起訴。
    理  由
一、訊據被告甲○○對其自九十年九月中旬起至同年十月二十四日止，連續施用第二
    級毒品安非他命之事實固供承不諱，惟矢口否認其自同年十月二十五日後至十一
    月一日止有何施用安非他命之犯行，並辯稱：九十年十一月一日被查獲的扣案吸
    食工具雖係伊所有的，但伊確實沒有施用安非他命云云。經查，被告於九十年十
    月二十四日經警採集之尿液送驗後，結果呈甲基安非他命陽性反應，有臺南縣衛
    生局九十年十一月十三日出具之尿液檢驗成績書及法務部調查局九十一年二月八
    日調科壹字第０九一二三００二九四號檢驗通知書在卷可憑，復有安非他命一包
    （含袋重一．八公克）及玻璃球一個、吸管一支扣案可佐，是被告此部分之自白
    與事實相符，應足採信。至被告雖辯稱九十年十一月一日被查獲時並未施用安非
    他命云云，惟查，被告於九十年十一月一日經採集尿液送檢驗之結果，呈甲基安
    非他命陽性反應，本院再將被告該次採集之尿液送複驗，結果亦呈甲基安非他命
    陽性反應，有臺南縣衛生局九十一年一月十一日出具之尿液檢驗成績書及法務部
    調查局九十一年二月八日調科壹字第０九一二三００二九四號檢驗通知書附卷可
    稽，並有毒品安非他命一包（含袋重０‧三公克）、玻璃球及殘渣袋各二個扣案
    可資佐證，而扣案之毒品確係安非他命一節，亦有毒品初步檢驗報告單一紙在卷
    足憑，是被告上開所辯顯係事後卸責之詞，不足採信。此外，復有不起訴處分書
    一紙在卷可佐，是被告係於五年內再犯施用第二級毒品罪，本件事證明確，被告
    犯行足以認定，應依法論科。
二、按安非他命係屬第二級毒品，毒品危害防制條例第二條第一項第二款定有明文。
    核被告所為，係犯毒品危害防制條例第十條第二項之施用第二級毒品罪，其施用
    毒品前後持有毒品之低度行為，已為其施用之高度行為所吸收，不另論罪。被告
    先後施用毒品安非他命之犯行，時間緊接、手法相同、觸犯構成要件相同之罪名
    ，顯係基於概括犯意為之，應依連續犯之規定論以一罪並加重其刑。被告前因違
    反麻醉藥品管理條例案件，經本院以八十五年度易字第三三０四號判處有期徒刑
    一年，嗣上訴後經臺灣高等法院臺南分院以八十五年度上易字第二００二號判決
    駁回上訴確定，並於八十七年一月三日執行完畢，有臺灣臺南地方法院檢察署刑
    案資料查註紀錄表及本院前開判決各一份在卷可按，其於有期徒刑執行完畢後，
    五年以內再犯本件有期徒刑以上之罪，為累犯，應依法遞加重其刑。爰審酌被告
    前因施用毒品案件，經不起訴處分後，仍不痛改施用毒品之惡習，竟又觸犯刑章
    ，惟其犯後供承犯行態度良好等一切情狀，量處如主文所示之刑，以資儆懲。又
    扣案之安非他命二包（含袋重各一‧八公克及０‧三公克），爰依毒品危害防制
    條例第十八條第一項前段規定，宣告沒收銷燬之。至扣案之玻璃球三個、吸管一
    支、殘渣袋二個，係供犯罪所用，且為被告所有，業據被告供承在卷，爰依刑法
    第三十八條第一項第二款宣告沒收。
三、至被告於九十年十月二十四日凌晨三時許，在臺南縣永康市○○路四七三號十樓
    麗舍賓館一０二八室經警帶回後採集其尿液送驗，結果除呈現安非他命陽性反應
    外，亦呈嗎啡陽性反應，有臺南縣衛生局九十年十一月十三日出具之尿液檢驗成
    績書及法務部調查局九十一年二月八日調科壹字第０九一二三００二九四號檢驗
    通知書附卷可稽，故被告此部分之犯行，宜由檢察官另行處理，附此敘明。
據上論斷，應依刑事訴訟法第二百九十九條第一項前段，毒品危害防制條例第十條第
二項、第十八條第一項前段，刑法第十一條前段、第五十六條、第四十七條、第三十
八條第一項第二款，判決如主文。
本案經檢察官李宗榮到庭執行職務
中      華      民      國      九十一      年      五    月      二    日
                                  臺灣臺南地方法院刑事第二庭
                                      審判長法官  侯明正
                                            法官  林彥君
                                            法官  林中如
右正本證明與原本無異。
如不服本判決，應於收受本判決後十日內，向本院提出上訴狀。（須附繕本）
中      華      民      國      九十一      年      五    月      三    日
                                      書  記  官  楊建新
毒品危害防制條例第十條
施用第一級毒品者，處六月以上五年以下有期徒刑。
施用第二級毒品者，處三年以下有期徒刑。
